Inventaris van het archief van het Ministerie van Buitenlandse Zaken tijdens de bezetting (Eerste Haags archief), (1939) 1940-1942 (1945)
Nationaal Archief, Den Haag
- Eerste Haags archief, 1
  - Stukken betreffende bijzondere onderwerpen, 1.2
    - Algemeen Secretariaat, 1.2.1
      - Ingekomen circulaires., 1940-1942; 30-66; 16 omslagen en 21 stukken
        - Circulaires van het Provinciaal Bestuur van Noord-Holland betreffende de tijdelijke sluiting van de provinciale griffie wegens brandstoffenschaarste, 1942, 65; omslag
        - Circulaires van de commissaris van de provincie Zuid-Holland betreffende de beperking van de kantooruren van de provinciale griffie wegens brandstoffenschaarste, 1942, 66; omslag
      - Lijsten met een opgave van verzonden brieven van Nederlandse gezantschappen en consulaten aan het Departement van Buitenlandse Zaken., 1940-1942; 67-76; 8 omslagen en 2 stukken
        - Lijst van brieven, die het Nederlandse consulaat-generaal in San Francisco in april 1940 aan het Departement van Buitenlandse Zaken heeft gezonden, met een geleidebrief van het consulaat, 1940, 67
        - Lijst van brieven, die het Nederlandse gezantschap in Bogotá in april 1940 aan het Departement van Buitenlandse zaken heeft gezonden, met een geleidebrief van het gezantschap, 1940, 68
        - Lijst van brieven, die het Nederlandse gezantschap in Kopenhagen in april 1940 aan het Departement van Buitenlandse zaken heeft gezonden, met een geleidebrief van het gezantschap, 1940, 69
        - Lijst van brieven, die het Nederlandse gezantschap in Mexico in april 1940 naar het Departement van Buitenlandse Zaken heeft gezonden, 1940, 70; stuk
        - Lijst van brieven, die het Nederlandse gezantschap in Peking in april 1940 aan het Departement van Buitenlandse zaken heeft gezonden, met een geleidebrief van het gezantschap, 1940, 71
        - Lijst van brieven, die het Nederlandse gezantschap in Tokyo in april 1940 aan het Departement van Buitenlandse zaken heeft gezonden, 1940, 72; stuk
        - Lijst van brieven en telegrammen, die het Nederlandse consulaat-generaal in New York in april 1940 aan het Departement van Buitenlandse Zaken heeft gezonden, met een geleidebrief van het consulaat, 1940, 73
        - Lijsten van brieven, die het Nederlandse gezantschap in Lima in maart en april 1940 aan het Departement van Buitenlandse Zaken heeft gezonden, 1940, 74
        - Lijsten van brieven, die het Nederlandse consulaat in Luik aan het Departement van Buitenlandse Zaken heeft gezonden, met geleidebrieven van het consulaat, 1940 - 1941, 75
        - Lijsten van brieven, die het Nederlandse consulaat in Gent aan het Departement van Buitenlandse Zaken heeft gezonden, 1940 - 1942, 76
      - Stukken betreffende de opgave van adressen, telefoonnummers en samenstelling van verschillende bureaus van het Departement van Defensie., 1940-1942; 77; omslag
      - Stukken betreffende de regeling inzake het verrichten van nevenwerkzaamheden en het drijven van handel of nering door overheidspersoneel., 1940-1942; 78; omslag
      - Stukken betreffende het nemen en opzeggen van postabonnementen op kranten en bladen., 1940-1942; 79; omslag
      - Stukken betreffende het ontvangen van inlichtingen en mededelingen van overheidsinstanties, organisaties, verenigingen en personen., 1940-1942; 80-103; 13 omslagen en 11 stukken
        - Ingekomen brief van het Nederlandse gezantschap in Bogotá met de mededeling dat het bijzondere briefnummer 72 bij vergissing is overgeslagen, 1940, 80; stuk
        - Ingekomen brief van de Nederlandse zaakgelastigde in Bogotá betreffende zijn verzoek om toezending van kopiepapier, 1940, 81; stuk
        - Ingekomen brief van de Nederlandse gezant in Kopenhagen betreffende de goede ontvangst van een particulier schrijven van L.F. Carrière, 1940, 82; stuk
        - Brieven van de Vereniging van Nederlandse Gemeenten aan gemeentebesturen betreffende de wederopbouw van gemeentearchieven, met een geleidebrief, 1940, 83
        - Ingekomen brief van de inspecteur van de Geneeskundige Dienst betreffende de medische keuringen en controle van rijkspersoneel, 1940, 84; stuk
        - Ingekomen stukken betreffende maatregelen ter bescherming van de rijksgebouwen tegen luchtaanvallen, 1940, 85
        - Ingekomen brieven van het Regelingsbureau Inspectie van de Geneeskundigen Dienst betreffende het niet meer verrichten van werkzaamheden voor departementen, 1940, 86
        - Exemplaren van de aanvulling op de Catalogus van Rijksuitgaven nr. 5, met geleidebrieven van de Rijksuitgeverij, 1940 - 1942, 87
        - Ingekomen brieven van het hoofdbestuur van de Posterijen, Telegrafie en Telefonie (PTT) betreffende de wijzigingen in de lijst van postadressen voor gemeentebesturen, 1940 - 1942, 88
        - Ingekomen brieven van het Nederlandse consulaat-generaal in Luxemburg betreffende een mededeling over de toegekende nummers en data aan een verzonden brief en telegram, 1941, 89
        - Brief van de rijkscommissaris voor het bezette Nederlandse gebied aan het Departement van Binnenlandse Zaken inzake de regeling van de rechtspositie van ambtenaren en overig personeel, alsmede van bepaalde beëdigde personen, met een circulaire van het Departement van Binnenlandse Zaken, 1941, 90
        - Brief van de Bond van Technische Ambtenaren in Overheids- en in Semi-Overheidsdienst te 's-Gravenhage aan het College van Secretarissen-Generaal betreffende de positie van arbeidscontractanten, met een geleidebrief, 1941, 91
        - Ingekomen brief van het Rijksinkoopbureau betreffende het annuleren van een bestelling van 2 schrijfmachines, 1941, 92; stuk
        - Ingekomen stukken van de Rijkskantoormachine Centrale (staatsbedrijf der PTT) betreffende het gebruik en onderhoud van stencil-duplicators, 1941 - 1942, 93
        - Ingekomen brieven van de Inspecteur van de Tuinbouw en het Tuinbouwonderwijs betreffende de opening van de tentoonstelling 'Voedingsgewassen in eigen tuin' op 31 januari te 's-Gravenhage, 1942, 94
        - Ingekomen brief van de gemeente Amsterdam betreffende de uitgifte van het Heerenboekje voor het jaar 1942, met bijlagen, 1942, 95
        - Ingekomen brief van het bureau 'Tot Uw Dienst' betreffende het aanbieden van tijdelijke werkkrachten, 1942, 96; stuk
        - Ingekomen brieven van het hoofdbestuur der Posterijen, Telegrafie en Telefonie betreffende de bevoegdheid tot het voeren van regeringsgesprekken, 1942, 97
        - Ingekomen brief van de NV Wed J. Ahrend & Zoon betreffende de prijsverhoging van een door het Departement van Buitenlandse Zaken bestelde Stalex kantoorkast, 1942, 98; stuk
        - Ingekomen brief van het Staatsbedrijf der Algemene Landsdrukkerij betreffende het te laat inzenden door ambtenaren van kopieën voor de Nederlandse Staatscourant, 1942, 99; stuk
        - Ingekomen brief van het Provinciaal Bestuur van Groningen betreffende de tijdelijke sluiting van het provinciehuis wegens brandstoffenschaarste, 1942, 100; stuk
        - Dankbetuiging van de echtgenote van de voormalige minister van Buitenlandse Zaken H.A. van Karnebeek voor de ontvangst van bloemen ter gelegenheid van de teraardebestelling van haar man, 1942, 101; stuk
        - Brief van de commissaris-generaal voor Bestuur en Justitie aan het Departement van Binnenlandse Zaken betreffende een verzoek om een opgave van autoriteiten, die niet onder ministeries en departementen vallen, maar die wel kennis moeten nemen van verordeningen, met geleidebrieven van het Departement van Binnenlandse Zaken, 1942, 102
        - Brief van de rijkscommissaris voor het bezette Nederlandse gebied aan het Departement van Binnenlandse Zaken betreffende een verzoek om verkrijging van de jaargangen 1918-1940 van het Keesings Historisch Archief, 1942, 103; stuk
      - Stukken betreffende het ontvangen van inlichtingen en mededelingen van departementen., 1940-1942; 104-128; 13 omslagen en 12 stukken
        - Ingekomen brief van het Departement voor Bijzondere Economische Aangelegenheden betreffende de aanwijzing van F.L. Rambonnet als plaatsvervanger van de secretaris-generaal van dit departement, 1941, 104; stuk
        - Ingekomen brief van het Departement van Binnenlandse Zaken betreffende het buitengewoon verlof voor rijksambtenaren en -arbeidscontractanten voor het deelnemen aan defilés, optochten en andere gebeurtenissen, uitgaande van partijen of verenigingen, 1940, 105; stuk
        - Ingekomen brieven en beschikkingen van het Departement van Binnenlandse Zaken betreffende de opheffing van het ambtenarenverbod op het lidmaatschap van de NSB en andere verenigingen, 1940 - 1942, 106
        - Geleidebrief van het Departement van Binnenlandse Zaken betreffende een verzoek om doorzending van een schrijven van de Algemene Rekenkamer aan A. Sevenster, de Nederlandse consul-generaal in Parijs, inzake de verantwoording van gelden, 1941, 107; stuk
        - Ingekomen brief van het Departement van Binnenlandse Zaken betreffende de doorrekening van omzetbelasting op de door de rijksdiensten uit te geven boekwerken, bestekken en andere publicaties, 1941, 108; stuk
        - Ingekomen brief van het Departement van Binnenlandse Zaken betreffende de opheffing van de gemeenten Princenhage en Ginneken en Bavel met ingang van 1 januari 1942, 1942, 109; stuk
        - Afschrift uit de Nederlandse Staatscourant van het besluit van de secretarissen-generaal van de Departementen van Binnenlandse Zaken, Waterstaat, Financiën en Landbouw en Visserij tot instelling van een openbaar lichaam voor het gebied van de Noordoostpolder, met een geleidebrief van het Departement van Binnenlandse Zaken, 1942, 110
          Bevat een kaart van de Noordoostpolder.
        - Ingekomen brief van het Departement van Binnenlandse Zaken betreffende de verhouding tussen het Besluit 32/1942 en de Plaatsingsverordening inzake de aanstelling en tewerkstelling van werknemers, 1942, 111; stuk
        - Brief van het Departement van Binnenlandse Zaken aan de Generalkommissar für Verwaltung und Justiz betreffende een verordening inzake de leeftijdsgrens voor administratieve rechters, met een geleidebrief, 1942, 112
        - Ingekomen brief van het Departement van Financiën met het verzoek om een opgave van het Departement van Buitenlandse Zaken van het stroomverbruik, de stroomprijs, stroomkosten en meterhuur over de maanden mei tot en met augustus 1940, 1940, 113; stuk
        - Ingekomen brieven van het Departement van Financiën betreffende het huren van kantoorruimten voor de rijksdienst, 1940, 114
        - Besluit van het Departement van Financiën betreffende de benoeming van F.L. Rambonnet tot waarnemend voorzitter van de Commissie van Toezicht op het Rijksinkoopbureau, 1941, 115; stuk
        - Besluiten van het Departement van Financiën en het Departement voor Bijzondere Economische Aangelegenheden betreffende de delegatie van gezag of bevoegdheid, 1942, 116
        - Ingekomen brief van het Departement van Handel, Nijverheid en Scheepvaart betreffende het verbod op het verrichten van nevenwerkzaamheden door ambtenaren, 1940, 117; stuk
        - Ingekomen brief van de Directie van Handel en Nijverheid van het Departement van Handel, Nijverheid en Scheepvaart betreffende het voornemen om de regeling van het toezicht op watergebruik door rijksinstellingen te beëindigen, 1941, 118; stuk
        - Ingekomen brieven van het Departement van Handel, Nijverheid en Scheepvaart betreffende het aanbrengen van een bezuiniging in de distributieregeling voor vaste brandstoffen in verband met de precaire kolenpositie, 1941 - 1942, 119
        - Brief van het Departement van Handel, Nijverheid en Scheepvaart aan de voorzitter van het College van Secretarissen-Generaal betreffende arbeidscontractanten, die aan tuberculose lijden, met een geleidebrief van dit departement, 1942, 120
        - Besluit van de secretaris-generaal van het Departement van Justitie betreffende de opheffing van het ambt van directeur-generaal van Politie en betreffende de verdeling van de tot de bevoegdheid van dit departement behorende werkzaamheden ten aanzien van de politie, met een geleidebrief van het Departement van Justitie, 1941, 121
        - Geleidebrief van het Departement van Opvoeding, Wetenschap en Cultuurbescherming betreffende de aanbieding van twee exemplaren van de uitgave 'Taalzuivering' van het Algemeen Nederlands Verbond, 1942, 122; stuk
        - Ingekomen stukken van het Departement van Opvoeding, Wetenschap en Cultuurbescherming betreffende de werktijden van dit departement, 1942, 123
        - Nota inzake het Koninklijk Besluit van 4 mei 1938 (Stb. 140) betreffende de personeelsbezetting bij de departementen van algemeen bestuur, met een geleidebrief van het Departement van Opvoeding, Wetenschap en Cultuurbescherming, 1942, 124
        - Ingekomen brief van het Departement van Sociale Zaken betreffende de samenwerking tussen departementen op het gebied van gezinspolitiek, met een bijlage houdende een schrijven van het Nationaal Comité voor het Gezin, 1940, 125
        - Ingekomen brief van het Departement van Volksvoorlichting en Kunsten betreffende de moeilijkheid voor nieuw aangestelde ambtenaren om een woning te vinden in Den Haag, 1942, 126; stuk
        - Ingekomen brieven en beschikkingen van het Departement van Volksvoorlichting en Kunsten betreffende de aanwijzing van de hoofden van de afdelingen en de sluiting en heropening van dit departement op de zaterdagen, 1942, 127
        - Ingekomen brieven van het Departement van Waterstaat betreffende het aandringen door de Duitse autoriteiten op de invoering van een kenteken voor motorrijtuigen, die in gebruik zijn bij de overheid, 1941 - 1942, 128
      - Stukken betreffende de verzending van 5 kisten bureaubehoeften aan het Nederlandse consulaat in Karachi., 1941; 129; omslag
      - Stukken betreffende de ontruiming van de zolder van het Departement van Buitenlandse Zaken, Plein 23 te 's-Gravenhage., 1941; 130; omslag
      - Correspondentie met het Departement van Binnenlandse Zaken over de doorzending van gegevens betreffende algemene regelingen, voorschriften en besluiten ten behoeve van het bijvoegsel tot het Staatsblad., 1941; 131; omslag
      - Correspondentie met de griffier van de arrondissementsrechtbank in 's-Hertogenbosch over de vraag waar de Zwitserse of Zweedse consul is gevestigd in verband met het legaliseren van stukken., 1941; 132; omslag
      - Brief aan het Departement van Financiën betreffende de vraag welke benaming er aan hoofdstuk III van de begroting van 1942 moet worden gegeven., 1941; 133; stuk
      - Correspondentie met het Departement van Waterstaat over het vorderen van personenauto's ten behoeve van de overheid., 1941; 134; omslag
      - Correspondentie met het Departement van Waterstaat over het gebruik van personenauto's door ambtenaren., 1941-1942; 135; omslag
      - Correspondentie met het hoofdbestuur der Posterijen, Telegrafie en Telefonie over de opgave van en de vergoeding voor verzonden dienststukken., 1941-1942; 136; omslag
      - Stukken betreffende de beperking van papierverbruik., 1941-1942; 137; omslag
      - Stukken betreffende het verzoek van de burgemeester van de gemeente Middelburg om doorzending van twee exemplaren van het boek 'De monumenten van Middelburg' van W.S. Unger aan M. Crick-Kuntziger, Conservatrice des Musées Royaux d'Art et d'Histoire en aan R. Giron, Sécrétaire Général de la Société Auxiliaire des Expositions du Palais des Beaux-Arts, beiden te Brussel., 1942; 138; omslag
      - Correspondentie met W. Schmidt, Postrat beim Leiter der Deutschen Dienstpost in den besetzten Niederländischen Gebieten, over de heruitgave in losse bladvorm van de verordeningen usw van de rijkscommissaris., 1942; 139; omslag
      - Stukken betreffende de doorzending van twee foto's van wandtapijten, afkomstig van M. Crick-Kuntziger, Conservatrice des Musées Royaux d'Art et d'Histoire te Brussel, aan de burgemeester van Middelburg., 1942; 140; omslag
      - Stukken betreffende het verzoek aan de Rijksautomobielcentrale om levering van 2 buitenbanden voor een dienstfiets., 1942; 141; omslag
      - Brief aan de Gemeentelijke Crisis- en Distributiedienst in Den Haag betreffende de aanschaf van twee stofjassen., 1942; 142; stuk
      - Brief aan het bestuur van de Carnegie-Stichting in 's-Gravenhage betreffende de tijdelijke onderbrenging van de boekerij van het Departement van Buitenlandse Zaken bij de bibliotheek van het Vredespaleis., 1942; 143; stuk
      - Stukken betreffende de aanschaf van de herdruk van het Algemeen Rijksambtenarenreglement., 1942; 144; omslag
      - Stukken betreffende het informeren van de Nederlandse afdeling van het Zweedse consulaat te Parijs en de buitenlandse consulaten in Nederland over de opheffing en overheveling van taken van het Departement van Buitenlandse Zaken naar het Departement van Binnenlandse Zaken en het Departement van Handel, Nijverheid en Scheepvaart., 1942; 145; omslag
    - Protocol, 1.2.2
      - Brief van dokter G.E. Snyder uit Grimes te Iowa aan de koningin inzake haar zorgen over de oorlog., 1940; 146; stuk
      - Koninklijk Besluit van de benoeming van A.A. van Rhijn tot minister van Landbouw en Visserij., 1940; 147; stuk
      - Protocolbrief van de Dominicaanse president M. de J. Troncoso de la Concha, met een geleidebrief., 1940; 148; omslag
      - Proces-verbaal inzake de verplaatsing van grensstenen, met een bewijs van goedkeuring door de commissaris der koningin in Overijssel en de regeringspresident te Osnabrück., 1940; 149; omslag
      - Correspondentie met de afdeling Adresboek van de NV de Zuid-Hollandse Boek- en Handelsdrukkerij over de drukproeven voor het officieel adresboek voor 's-Gravenhage, Scheveningen en Loosduinen., 1940; 150; omslag
      - Stukken betreffende de aanbieding van de "Goldstern vlag" aan de koningin door C. Raymon., 1940; 151; omslag
      - Stukken betreffende het behandelen van een verzoek van het Departement van Financiën om een mededeling inzake welke verslagen er niet meer gepubliceerd hoeven te worden., 1940; 152; omslag
      - Rapport van de gemeentepolitie in Groesbeek over het ontbreken van grenssteen nr. 594, met een geleidebrief van de Gedeputeerde Staten van Gelderland., 1940; 153; omslag
      - Stukken betreffende de behandeling van het verzoek van het Stadsarchief en -Bibliotheek Maastricht om toezending van het werk 'Les diversitez de messire Iean Pierre Camus' en om terugzending naar de Bibliothèque Nationale te Parijs., 1940-1941; 154; omslag
    - Consulaire- en Handelszaken, 1.2.3
      - Correspondentie met de Nederlandse zaakgelastigde in Bogotá over de betaling van de invoer van goederen in Colombia., 1940; 155; omslag
      - Ingekomen brief van de Nederlandse waarnemend consul in Rangoon betreffende het textielrapport 'Birma' over maart 1940, met bijlagen., 156; omslag
      - Stukken betreffende de economische maatregelen van de Colombiaanse regering naar aanleiding van de verminderde koffie-export en de daling van de koffieprijs., 1940; 157; omslag
      - Stukken betreffende de maatregelen op handelsgebied in China., 1940; 158; omslag
      - Ingekomen brief van de tijdelijk zaakgelastigde in Mexico betreffende het ontslag van mevrouw Alegria als hulpkracht van het Nederlandse gezantschap aldaar., 1940; 159; stuk
      - Ingekomen brief van de tijdelijk zaakgelastigde in Mexico betreffende de vordering van de firma G. Loeber op de regering van Honduras., 1940; 160; stuk
      - Ingekomen brief van het Nederlandse gezantschap in Djeddah betreffende de opzegging door de Petroleum Development Ltd. te Djeddah van de petroleumconcessie in Saudi-Arabië., 1940; 161; stuk
      - Ingekomen brief van de Nederlandse zaakgelastigde in Bogotá betreffende de berichtgeving over de politieke en economische situatie in Colombia en Ecuador., 1940; 162; stuk
      - Verslag van de Nederlandse consul in Chisinau over zijn ressort betreffende het jaar 1939, met geleidebrieven., 1940; 163; omslag
      - Ingekomen brief van de tijdelijk zaakgelastigde in Mexico betreffende het petroleum-conflict in Mexico, met een geleidebrief aan het Departement van Koloniën., 1940; 164; omslag
      - Stukken betreffende het ontslag van A.C.H. Uggla, de Nederlandse consul-generaal in Stockholm., 1940; 165; omslag
      - Ingekomen brief van de Nederlandse consul-generaal in New York met het verzoek om een zending laarzen voor armlastige Nederlanders in New York., 1940; 166; stuk
      - Ingekomen brief van de Nederlandse zaakgelastigde in Bogotá betreffende de extra invoerrechten in Ecuador op goederen uit bepaalde landen., 1940; 167; stuk
      - Stukken betreffende de weigering van Nederlandse zeelieden te Port of Spain om aan boord te gaan van Noorse schepen in verband met de vijandelijkheden tussen Noorwegen en Duitsland., 1940; 168; omslag
      - Circulaire van het Finse Ministerie van Buitenlandse Zaken betreffende het mijnengevaar in de wateren langs de Finse kust, met een geleidebrief van de Nederlandse zaakgelastigde in Helsinki., 1940; 169; omslag
      - Ingekomen brief van de Kamer van Koophandel en Fabrieken voor Amsterdam betreffende de bezwaren die er bestaan tegen de benoeming van J. Salas tot de Nederlandse consul in Puerto Cabello., 1940; 170; stuk
      - Stukken betreffende de overdracht aan het Departement van Waterstaat van de behandeling van een brief van de burgemeester van Oostvoorne inzake een in zee gevonden reddingsloep van vermoedelijk Engelse nationaliteit., 1940; 171; omslag
      - Lijst met een opgave van de in Rotterdam gevestigde consulaire ambtenaren, met een geleidebrief van het Departement van Financiën., 1940; 172; omslag
      - Stukken betreffende de exploitatie van de elektriciteitswerken van het kanaal Gent-Terneuzen., 1940-1944; 173; omslag
        Vanaf juni 1942 alleen nog stukken van het Departement van Waterstaat en het Departement van Handel, Nijverheid en Scheepvaart.
      - Stukken betreffende het onderhoud van het Nederlandse gedeelte van het kanaal van Luik naar Maastricht., 1940-1944; 174; omslag
      - Stukken betreffende de vaststelling door de Rijksrecherchedienst te 's-Gravenhage van de identiteit van een te Abbeville aangetroffen meisje., 1941-1942; 175; omslag
      - Stukken betreffende de gelijkschakeling van de Nederlandse en Duitse tarief- en accijnswetgeving., 1942; 176; omslag
      - Stukken betreffende het op verzoek van het advocatenkantoor Van Walsem opsporen van een duplicaat van de exequatur van M. Vieyra tot vice-consul van Portugal in Rotterdam., 1942; 177; omslag
      - Lijst met de namen en adressen van vertegenwoordigers van vreemde mogendheden in 's-Gravenhage., z.d.; 178; stuk
    - Diplomatieke Zaken, 1.2.4
      - Ingekomen brief van het Departement van Defensie betreffende het eervol ontslag uit militaire dienst van reservemajoor A.J. Witmans., 1940; 179; stuk
      - Stukken betreffende de inbeslagname door de Duitsers van het in Nederland bevindend vermogen van E.A.J. de Kuyper, de Nederlandse consul in Nice., 1940-1943; 180; omslag
      - Stukken betreffende het verlenen van eervol ontslag aan professor J. Huizinga als lid van de Commissie belast met het afnemen van het examen voor de benoembaarheid tot gezantschapssecretaris der tweede klasse., 1942; 181; omslag
      - Ingekomen brief van het Hongaarse consulaat-generaal in Amsterdam betreffende de mededeling dat de ambtenaar F. Kürtfalvi 4 weken met vakantie is., 1942; 182; stuk
      - Correspondentie met het Italiaanse consulaat in Den Haag over het ontbreken in een Nederlandse aardrijkskundeboek van tekst op bladzijden betreffende Italië., 1942; 183; omslag
    - Juridische Zaken, 1.2.5
      - Stukken betreffende het verzoek van het Hongaarse gezantschap te Den Haag om inlichtingen inzake de liquidatie van de NV Maatschappij voor Tabakhandel Tabacus, voorheen M.L. Herzog en Co. Cavalla., 1940; 184; omslag